# 请教版主，部分亏损合同是否计提存货跌价准备？

提问人：zivenlee 时间：2021-09-26 08:05:05
产品已经生产出来， 3 件成本分别为 100 元、 80 元和 20 元，共 200 元；售价分别为 120 元、 60 元和 30 元，共 210 元。请问：此时存货跌价准备如何计提？按单项需计提 20 元；如按整个合同则无需计提。究竟如何选择呢？

回答人：chenyiwei
根据《企业会计准则第 1 号——存货》第十八条：“企业通常应当按照单个存货项目计提存货跌价准备。对于数量繁多、单价较低的存货，可以按照存货类别计提存货跌价准备。与在同一地区生产和销售的产品系列相关、具有相同或类似最终用途或目的，且难以与其他项目分开计量的存货，可以合并计提存货跌价准备。”
应根据上述规定判断这些存货之间的关联，以确定能否作为一个整体考虑减值问题。不能仅仅因为签订在同一份合同中就认为必然可以按整体考虑减值。